臺灣新竹地方法院民事小額判決  
110年度竹小字第601號
原      告  許登財  

被      告  陳冠侖  
            李昇展  
            陳朝陽  
上列當事人間損害賠償事件，本院於民國110年10月5日辯論終結
，判決如下：
    主  文
被告應連帶給付原告新臺幣陸萬元。
原告其餘之訴駁回。
本判決第一項得假執行。
    爭執事項之理由要領
一、按因故意或過失，不法侵害他人之權利者，負損害賠償責任
    。數人共同不法侵害他人之權利者，連帶負損害賠償責任。
    不法侵害他人之身體、健康、名譽、自由、信用、隱私、貞
    操或不法侵害其他人格法益而情節重大者，被害人雖非財產
    上之損害，亦得請求賠償相當之金額。民法第184條第1項前
    段、第185條第1項前段、第195條第1項前段分別定有明文。
    查原告確係因被告3人之共同故意傷害行為而受有
　　頭部外傷、頭皮挫傷頭痛軟組織腫脹、右肘挫傷瘀腫之傷害
    ，顯然被告3人共同故意傷害之不法侵權行為與原告所受傷
    害結果間，確有相當之因果關係，且衡諸原告所受之傷害，
    自堪認原告精神上受有相當程度之痛苦。從而，依民法第18
    4條第1項前段、第185條第1項前段、第195條第1項規定，原
    告本於侵權行為之法律關係，請求被告連帶賠償非財產上損
    害，自屬有據。
二、按不法侵害他人之人格權，被害人受有非財產上損害，請求
    加害人賠償相當金額之慰撫金時，法院對於慰撫金之量定，
    應斟酌實際加害情形、所造成之影響、被害人痛苦之程度、
    兩造之身分地位經濟情形及其他各種狀況，以核定相當之數
    額（最高法院47年度台上字第1221號、51年度台上字第223
    號判例意旨參照）。經查，本院審酌被告係共同故意傷害原
    告，致原告受有上開傷害，堪認使原告精神上受有相當程度
    之痛苦。又原告為國中畢業，從事工程業，家庭經濟狀況勉
    持，名下無財產，109年度無所得；被告陳冠侖為高職肄業
    ，名下無財產，109年度無所得；被告李昇展為高中肄業，
    名下財產有汽車1輛，109年度無所得；被告陳朝陽為國中畢
    業，名下無財產，109年度無所得，此業據原告所陳明，並
    有本院依職權所調取之兩造稅務電子閘門財產所得調件明細
    表在卷可佐，而綜據兩造之學經歷、社會地位、經濟狀況等
    一切情狀，認原告請求被告連帶給付非財產上之損害100,00
    0元，尚嫌過高，應以60,000元為適當。逾此範圍之請求，
    不應准許。
三、綜上，原告基於侵權行為損害賠償之法律關係，請求被告連
    帶給付60,000元範圍內，為有理由，應予准許，並應依職權
    宣告假執行。至原告逾上開範圍所為之請求，則無理由，應
    予駁回。
中    華    民    國   110    年     10   月    19    日
                  新竹簡易庭    法  官  汪銘欽
以上正本係照原本作成。
如對本判決上訴，非以其違背法令為理由不得為之，且須於判決
送達後二十日內以上訴狀記載上訴理由向本院提出上訴狀。如委
任律師提起上訴者，應一併繳納上訴審裁判費。
中    華    民    國   110    年     10   月     19   日
                                書記官  周育瑜
附錄：
一、民事訴訟法第436條之18第1項：
    （小額訴訟程序）判決書得僅記載主文，就當事人有爭執事
    項，於必要時得加記理由要領。
二、民事訴訟法第436條之24第2項：
    對於小額程序之第一審裁判上訴或抗告，非以其違背法令為
    理由，不得為之。
三、民事訴訟法第436條之25：
    上訴狀內應記載上訴理由，表明下列各款事項：
    (一)原判決所違背之法令及其具體內容。
    (二)依訴訟資料可認為原判決有違背法令之具體事實。